---
title: "Bootstrap curve"
author: "Krzysztof Rusek"
date: "`r Sys.Date()`"
output: html_document
---

```{r setup, include=FALSE}
knitr::opts_chunk$set(echo = TRUE)
library(tidyverse)

```


```{r}
small_scores_all <- readRDS("~/Documents/lts_analysis_soft/small_scores_all.RDS")
small_scores_all

x=unique(small_scores_all$step)

```

# TODO

Mam konkretne zadanie z TUFIQoE. Mam pliki jak w załączniku tylko z 10000 wierszy, nie z 10. To wyniki bootstrapu, trzeba policzyć średni wynik a następnie odległość średniokwadratową od każdego zestawu danych do tej średniej. Następnie zostawiamy 95% najmniej odległych krzywych (klasyczny bootstrap). Zdecydowanie potrzebuje to w R bo mam już wszystko inne w R. Masz szansę coś takiego napisać? 

```{r}
tmp <- small_scores_all[1:150,]

ggplot(tmp, aes(x=step, y=weight)) + geom_path()
```
```{r}
small_scores_all |> 
  select(rep, weight) 
```
```{r}
small_scores_all$weight |> as.matrix() ->weights
dim(weights)<-c(10,150)

m<-colMeans(weights)

dist_fun <- function(row) {
  # Your custom logic here
  # This example function simply sums the values in each row
  d <- sum((row-m)^2)
  return(d)
}

# Apply the function to each row of the matrix using apply()
distances <- apply(weights, 1, dist_fun)

sort_idx = order(distances)
# TODO change to 0.025 for large sample
percentage<-0.2
ncut =  round(length(distances) * percentage)

curves = weights[sort_idx[ncut:(length(distances)-ncut)],]

```

